【裁判字號】    91,訴,2665
【裁判日期】    920324
【裁判案由】    拆屋還地
【裁判全文】
臺灣高雄地方法院民事判決  九十一年度訴字第二六六五號
    原      告    戊○○
                  辛○○
                  壬○○
                  己○○
                  庚○○
                  癸○○
                  丁○○
                  丙○○
                  子○○○
                  甲○○
                  乙○○
    共      同
    訴訟代理人    何曜男律師
    被      告    丑○○○    .
    訴訟代理人    劉新安律師
    複  代理人    程高雄律師
右當事人間請求拆屋還地事件，本院判決如左：
    主      文
被告應將坐落高雄市○○區○○段第三一八地號土地上，如附件複丈成果圖所示編號
二及編號三部分之建物（面積分別為五十六平方公尺、二十九平方公尺）拆除，並將
上開建物坐落土地返還原告全體共有人。
被告應分別給付原告戊○○、辛○○、壬○○、己○○、庚○○、癸○○、丁○○、
丙○○、子○○○、甲○○各如附表一所示之金額、利息及損害金。
原告乙○○之訴駁回。
訴訟費用由被告負擔。
本判決第一、二項於原告戊○○、辛○○、壬○○、己○○、庚○○、癸○○、丁○○、丙○○、子○○○、甲○○以新台幣貳拾玖萬伍仟元為被告供擔保後，得假執行
。但被告如於假執行程序實施前，以新台幣捌拾捌萬肆仟元為原告戊○○、辛○○、
壬○○、己○○、庚○○、癸○○、丁○○、丙○○、子○○○、甲○○預供擔保，
得免為假執行。
原告乙○○假執行之聲請駁回。
    事      實      及      理      由
一、原告主張坐落於高雄市○○區○○段第三一八地號土地（重測前為高雄市小港區
    ○○○段第六一○之三地號土地，下稱系爭土地）為原告所共有（各原告應有部
    分如附表二所示），被告並無合法權源，竟無權占有系爭土地，並於該土地上建
    有如附件複丈成果圖編號二、三部分所示建物（該建物門牌號碼為高雄市○○區
    ○○路十八號，下稱編號二建物及編號三建物，合稱系爭建物）一棟，原告爰依
    民法第七百六十七條所有物返還請求權及同法第一百七十九條不當得利之規定，
    請求被告拆屋還地並給付自本件起訴日回溯五年之日起至拆屋還地之日止，相當
    於租金之不當得利及利息。從而聲明：（一）被告應將坐落高雄市○○區○○段
    第三一八地號土地上，如附件複丈成果圖所示編號二及編號三部分之建物（面積
    分別為五十六平方公尺、二十九平方公尺）拆除，並將上開建物坐落土地返還全
    體共有人。（二）被告應分別給付原告如附表二所示之金額、利息及損害金。（
    三）願供擔保請准宣告假執行。
二、被告則以本件除原告甲○○、子○○○外，其餘原告均為親兄弟、堂兄弟或堂伯
    （叔）姪之關係，而原告甲○○、子○○○係分別向訴外人林足、林基聯承買系
    爭土地，訴外人林足、林基聯亦為其餘原告之親兄弟、堂兄弟或堂伯叔；於六十
    九年間，系爭土地及其附近之同段第三三二地號土地（重測前為高雄市小港區○○○段第六一○地號土地）均為原告戊○○、辛○○、壬○○、己○○、庚○○
    、癸○○等人與訴外人林（即原告乙○○之父）、林足、林基聯、林金能（即
    原告丙○○、丁○○之父）所共有，當時各共有人均為親兄弟或堂兄弟之關係，
    彼此間已有分管使用之約定，各有特定之使用位置，由是，訴外人林遂於六十
    九年二月十日將其分管之部分即系爭建物坐落之基地與其上之二層磚造建物（即
    編號二建物之一、二層部分）賣給被告並交付被告使用（惟買賣契約中將該建物
    誤載為坐落於重測前高雄市小港區○○○段第六一○之一地號土地上），雙方約
    定由被告之母陳玉鳳出面與林卻簽訂買賣契約；嗣被告自行增建編號二建物三樓
    及編號三建物部分。則系爭土地共有人間既已有分管約定，被告向林買受其分
    管部分並使用之，即屬有權占有，原告不得請求被告拆屋還地及返還相當於租金
    之不當得利。又林於六十九年間本屬系爭土地共有人之一，共有物未分割前，
    各共有人之應有部分僅為對共有物所有權之成數，抽象地存在於共有物之全部，
    無從具體辨別何部分為何共有人所有，故性質上不可能為其他共有人無權占有或
    侵奪，因而林建屋為有權占有，被告繼受取得房屋亦繼受取得房屋坐落土地之
    用益物權。再者，共有人之一即原告乙○○係林之繼承人，有容忍被告使用系
    爭土地之義務，則不僅原告乙○○無權請求被告拆屋還地或返還相當於租金之不
    當得利，其餘原告提起本件訴訟請求被告拆除系爭建物並將建物坐落之基地返還
    全體共有人，亦顯無保護之必要。從而聲明：（一）駁回原告之訴及假執行之聲
    請。（二）如受不利判決，願供擔保請准免為假執行。
三、經查，系爭土地現為原告所共有（各原告應有部分如附表二所示），惟該土地於
    六十九年二月間則為原告戊○○、辛○○、壬○○、己○○、庚○○、癸○○與
    訴外人林（即原告乙○○之父）、林足、林基聯、林金能（即原告丙○○、丁○○之父）所共有，當時各共有人均為親兄弟或堂兄弟之關係（詳言之，戊○○
    、林基聯、林足均為林在朝之子，林、癸○○、林金能均為林明朝之子，辛○○、壬○○、己○○、庚○○均為林金福之子，而林在朝、林明朝、林金福三人
    係親兄弟），另原告甲○○、子○○○係分別於九十年一月二日、八十五年十月
    十五日向訴外人林足、林基聯買受系爭土地之應有部分；訴外人林在系爭土地
    上建造編號二建物一、二樓磚造部分後，於六十九年二月十日將該建物及系爭土
    地之應有部分出售予被告並將建物交付被告使用（惟買賣契約中將該建物誤載為
    坐落於重測前高雄市小港區○○○段第六一○之一地號土地上，且系爭土地之應
    有部分迄未辦理所有權移轉登記），雙方約定由被告之母陳玉鳳出面與林簽訂
    買賣契約，嗣被告自行增建編號二建物三樓及編號三建物部分之事實，為兩造所
    不爭，並據原告提出土地登記謄本一份及被告提出不動產買賣契約書一份、土地
    登記簿謄本二份為證，堪信其為真實。
四、按當事人主張有利於己之事實者，就其事實有舉證之責任。但法律別有規定，或
    依其情形顯失公平者，不在此限。民事訴訟法第二百七十七條定有明文。本件原
    告主張被告所有之系爭建物係無權占用系爭土地，被告應拆屋還地並返還相當於
    租金之不當得利等語，為被告所否認，並以前詞置辯。被告既不爭執系爭土地為
    原告所共有，僅抗辯系爭建物使用該土地為有權占有，則依前開法條規定，被告
    應就有權占有之事實負舉證責任。是本件首應審究者，即系爭土地原共有人林
    與其他共有人之間，是否有成立分管契約，約定系爭建物坐落之基地屬林之分
    管範圍？經查：
（一）被告抗辯系爭土地原共有人林於六十九年二月以前，因與其他共有人彼此間
      均屬親兄弟或堂兄弟之關係，故各共有人已成立分管契約，約定系爭建物坐落
      之基地屬林之分管範圍等語，雖據其提出土地登記簿謄本二份、不動產買賣
      契約書、系爭土地地籍圖各一份為證，然為原告所否認。經查，系爭土地上除
      林（及被告）建有系爭房屋外，僅有另一個共有人亦占有使用系爭土地，其
      他共有人均無占有使用系爭土地之事實，為兩造所不爭，並據本院於九十一年
      十二月十八日到場勘驗屬實，則顯見系爭土地共有人對該土地並無各自劃分特
      定範圍占有使用之情形，此與一般土地共有人間成立分管契約後，各共有人均
      會取得特定範圍加以使用之情形並不相符。
（二）至被告與林間（惟雙方約定由被告之母陳玉鳳出面代替被告簽約）之不動產
      買賣契約固約定：「甲方（即林）將自己所有末尾記載不動產願意出賣與乙
      方（即陳玉鳳）屬實無訛。‧‧‧不動產標示：高雄市小港區大林蒲（契約書
      內誤繕為『埔』）段陸壹零之壹地號‧‧‧（持分玖分之壹）、同段陸壹零之
      地號‧‧‧（持分玖分之壹）、同段陸壹零地號‧‧‧（持分玖分之壹），
      右筆地號之內林所佔持分額抽起向東四米路第二棟樓房，所建概包括後面
      空餘地建坪買賣而已外悉歸甲方自有之。已在同段陸壹零之壹地號上建物壹棟
      ，本國式強磚造貳層住宅（包括出賣在內）所有權全部」等語，有該買賣契約
      書在卷可稽，並據證人即辦理該筆不動產買賣過戶事宜之代書寅○○到庭證稱
      ：「‧‧‧買賣的範圍就是契約所載的房屋、土地及其後方的一塊空地，該棟
      房屋是賣方所建」等語，惟縱使林與被告間曾有「出售編號二建物及系爭建
      物坐落基地」之約定，此亦僅屬林與被告間之約定，不足據以證明林已與
      系爭土地其他共有人成立分管契約。
（三）再查，於六十九年二月前，系爭土地之原共有人林與其他共有人間雖均屬親
      兄弟或堂兄弟之關係，惟並非只要各共有人間有如上之親屬關係，就必然會成
      立分管契約，是不得僅憑林與其他共有人間有親兄弟或堂兄弟之親屬關係，
      即認定各共有人間已成立分管契約。
（四）又原告乙○○於本院九十一年十二月十八日履勘現場時雖自承：「（請原告說
      明系爭房屋旁邊從鳳興路到對面的房屋及系爭房屋後方的空地，是否都是原告
      乙○○的父親及親叔叔在使用？並且把房屋建築在這些土地上？）是。」、「
      （林明朝、林在朝、林金福三兄弟每一房都有自己固定的使用位置？）是。」
      等語；惟查，其他原告均否認原告乙○○前開陳述之真正，且除系爭土地外，
      原告等人之其他共有土地仍有大片空地無人管理使用之事實，為兩造所不爭，
      若共有人間已就全部共有土地成立分管契約，各自劃分特定管理範圍，當不致
      出現此種共有土地仍有大片空地無人管理之情形，則原告乙○○前開所言是否
      符合事實顯有可疑，尚不足據此認定各共有人間已就系爭土地成立分管契約，
      約定系爭建物坐落之基地屬林之分管範圍。此外，被告復未另行舉證證明於
      六十九年二月以前林卻與其他全體共有人間有成立分管契約，約定系爭建物坐
      落之基地屬林之分管範圍，亦未證明林在系爭土地上建造編號二建物已得
      其他共有人全體之同意；綜上所述，被告抗辯林與其他共有人間已成立分管
      契約，約定系爭建物坐落之基地屬林之分管範圍，故被告向林承買並占有
      使用系爭建物坐落之基地為有權占有云云，不足採信。
五、又本件被告雖辯稱各共有人之應有部分為對於共有物所有權之成數，抽象地存在
    於共有物之全部，在未分割之前，無從具體辨別何部分為何共有人所有，故性質
    上不可能為其他共有人無權占有或侵奪，因而林以共有人之地位在系爭土地上
    建築房屋自非無權占有，嗣後被告基於買受人之地位使用系爭建物及其基地亦非
    無權占有等語。惟按各共有人按其應有部分，對於共有物之全部雖有使用收益之
    權，惟共有人對共有物之特定部分使用收益，仍須徵得他共有人全體之同意，非
    謂共有人得對共有物之全部或任何一部有自由使用收益之權利。如共有人不顧他
    共有人之利益，而就共有物之全部或一部任意使用收益，即屬侵害他共有人之權
    利。最高法院六十二年台上字第一八○三號著有判例可資參照。是除非各共有人
    間有分管契約或已得他共有人全體之同意，否則共有人不得對共有物之特定部分
    為使用收益，如未經他共有人同意而就共有物之全部或一部任意占用收益，他共
    有人得本於所有權請求除去其妨害或請求向全體共有人返還占用部分。經查，系
    爭土地原共有人林於六十九年二月以前並未與其他共有人作成分管之約定，被
    告亦未證明林建造編號二建物並使用系爭建物基地已得其他全體共有人同意，
    已如前述；從而，揆諸前揭判例，林不得對系爭土地之特定部分使用收益，則
    林使用系爭建物坐落之基地即為無權占有，縱使事後林自行與被告約定願將
    系爭建物之基地及編號二建物出售予被告，被告對系爭土地其他共有人仍屬無權
    占有，其他共有人仍得請求被告拆除系爭建物，並將該建物坐落之基地返還全體
    共有人。故被告所辯林為土地共有人之一，在共有之系爭土地上占用特定範圍
    建屋應為有權占有，被告亦為有權占有云云，亦不足採。
六、被告另抗辯系爭土地共有人之一即原告乙○○係林之繼承人，有容忍被告使用
    系爭建物坐落基地之義務，故原告提起本件訴訟並無權利保護之必要，應予駁回
    云云。惟查，雖被告基於買受人之身分，對出賣人林之繼承人即原告乙○○得
    主張有權占用系爭土地，原告乙○○有容忍被告使用系爭建物坐落基地之義務，
    無權請求被告拆屋還地，然被告與林間之買賣契約屬債權債務關係，被告僅得
    以之請求林（或其繼承人）履行特定義務，不得用以對抗第三人，故被告占用
    系爭建物坐落之基地，對除原告乙○○外之其他土地共有人仍屬無權占有，則原
    告戊○○、辛○○、壬○○、己○○、庚○○、癸○○、丁○○、丙○○、子○○○、甲○○等人均仍得請求被告拆除系爭建物，並將系爭建物坐落之基地返還
    全體共有人，被告上開所辯並不足採。
七、被告復抗辯其已使用系爭建物及基地多年，原告既然多年來均未表示反對，顯有
    默示允許被告使用系爭土地之意思等語。然按單純之沈默，與默許同意之意思表
    示不同，對無權占有人之使用未加異議，僅單純沈默而未為制止者，不生任何法
    律效果，亦非默許同意使用（最高法院九十一年度台上字第二一八二號判決意旨
    參照）。是原告戊○○、辛○○、壬○○、己○○、庚○○、癸○○、丁○○、
    丙○○、子○○○、甲○○等人縱使多年來未對林或被告無權占用系爭土地一
    事提出異議，亦僅屬單純之沉默，不得據此認定原告戊○○等人有默示允許被告
    使用系爭土地之意思。
八、被告又以編號二建物一、二樓部分係林卻所建，且未辦理保存登記，無從移轉所
    有權，被告非該建物一、二樓之所有權人，原告不得請求其拆屋還地等語置辯。
    惟按違章建築物之讓與，雖因不能移轉登記而不能為不動產所有權之讓與，但受
    讓人與讓與人間如無相反之約定，應認為讓與人已將該違章建築之事實上處分權
    讓與受讓人（最高法院六十七年二月二十一日六十七年度第二次民事庭庭長會議
    決定（一）參照）。又房屋之拆除為一種事實之處分行為，須有事實上之處分權
    者，始有拆除之權限。查訴外人林建造之編號二建物一、二樓部分係違章建築
    ，未辦理建物保全登記，並已出售及交付予被告使用，為兩造所不爭，是被告就
    該建物一、二樓部分自有事實上處分權限，即有拆除該部分建物之權限，被告此
    部分之抗辯亦不足採。
九、按所有人對於無權占有或侵奪其所有物者，得請求返還之。對於妨害其所有權者
    ，得請求除去之。有妨害其所有權之虞者，得請求防止之。而各共有人對於第三
    人，得就共有物之全部為本於所有權之請求。但回復共有物之請求，僅得為共有
    人全體之利益為之。民法第七百六十七條、第八百二十一條分別定有明文。又按
    消滅時效完成，僅債務人取得拒絕履行之抗辯權，得執以拒絕給付而已，其原有
    之法律關係並不因而消滅。在土地買賣之情形，倘出賣人已交付土地與買受人，
    雖買受人之所有權移轉登記請求權之消滅時效已完成，惟其占有土地既係出賣人
    本於買賣之法律關係所交付，即具有正當權源，原出賣人自不得認係無權占有而
    請求返還。最高法院八十五年台上字第三八九號著有判例可資參照。承前所述，
    系爭土地原共有人林與其他共有人間並未成立分管契約，即自行在系爭土地上
    建造編號二建物，復於六十九年二月間將編號二建物及系爭建物基地部分出售並
    交付被告使用，則參照前揭判例意旨，被告基於買受人之身分，就系爭建物坐落
    基地部分對原告乙○○（即林之繼承人）自得主張有權占有，原告乙○○請求
    被告拆屋還地並無理由，應予駁回。惟對系爭土地其他共有人即原告戊○○、辛○○、壬○○、己○○、庚○○、癸○○、丁○○、丙○○、子○○○、甲○○
    而言，被告使用之系爭建物係屬無權占用系爭土地，而被告復為系爭建物之所有
    權人或事實上處分權人，則原告戊○○、辛○○、壬○○、己○○、庚○○、癸○○、丁○○、丙○○、子○○○、甲○○自得依前揭法律，請求被告拆除系爭
    建物，並將該建物坐落之土地返還於全體共有人。
十、末按無法律上之原因而受利益，致他人受損害者，應返還其利益，但依其利益之
    性質或其他情形不能返還者，應償還其價額，民法第一百七十九條前段、第一百
    八十一條後段分別定有明文。又無權占有他人土地，可能獲得相當於租金之利益
    ，為社會通常之觀念，最高法院著有六十一年台上字第一六九五號判例可資參照
    。再按城市地方房屋之租金，以不超過土地及其建築物申報總價年息百分之十為
    限，土地法第九十七條第一項定有明文。經查：
（一）原告戊○○、辛○○、壬○○、己○○、庚○○、癸○○、丁○○、丙○○、
      子○○○、甲○○部分：因系爭建物無權占用系爭土地，被告受有使用系爭土
      地之利益，致原告戊○○等十人受有損害，該項利益依其性質無法返還，原告
      戊○○、辛○○、壬○○、己○○、庚○○、癸○○、丁○○、丙○○、子○○○自得請求被告償還自本件起訴之日（即九十一年七月四日）回溯五年即八
      十六年七月五日起至拆屋還地之日止，相當於租金價額之不當得利；而原告甲○○係九十年一月三十一日始取得系爭土地所有權，亦自該日起始因被告無權
      占用系爭土地而受有損害，自得請求被告償還自該日起至拆屋還地之日止，相
      當於租金之不當得利。是原告戊○○、辛○○、壬○○、己○○、庚○○、癸○○、丁○○、丙○○、子○○○分別請求被告返還自八十六年七月五日起至
      本件起訴日即九十一年七月四日止、及原告甲○○請求自九十年七月一日起至
      九十一年六月三十日止，相當於租金價額之不當得利及均自本件第一次準備程
      序期日即九十一年十月二日起至拆屋還地之日止按週年利率百分之五計算之利
      息，並均自九十一年十月二日起至拆屋還地之日止相當於租金價額之不當得利
      ，洵屬有據。經查，系爭建物位於高雄市○○區○○路上，附近建物均作住家
      使用，鄰近大型工業區，商業活動並不發達，業據本院至現場履勘製成勘驗筆
      錄，並有原告提出之現場照片十一張在卷可參；本院審酌上開房地附近商業活
      動並不繁榮，生活機能普通等情，認原告戊○○、辛○○、壬○○、己○○、
      庚○○、癸○○、丁○○、丙○○、子○○○、甲○○主張以系爭土地申報價
      額年息百分之五計算不當得利之數額，尚屬合理。再查，系爭土地申報地價八
      十六年七月、八十九年七月均為每平方公尺新台幣（下同）三千四百四十元，
      有土地登記謄本、公務電話紀錄各一份附卷可稽，而系爭建物占用面積為八十
      五平方公尺（編號二建物面積五十六平方公尺，編號三建物面積二十九平方公
      尺，合計八十五平方公尺），故被告每年可獲得相當於租金之利益應為一萬四
      千六百二十元（計算式為：85×3440×5﹪＝14620），致原告戊○○、辛○○
      、壬○○、己○○、庚○○、癸○○、丁○○、丙○○、子○○○、甲○○依
      其應有部分每年分別受有如附表二所示之損害，原告戊○○等人自得分別向被
      告請求如附表一所示之金額（即自八十六年七月五日起至九十一年七月四日止
      或自九十年七月一日起至九十一年六月三十日止之不當得利，亦即本件起訴前
      已屆清償期部分）、利息及損害金（即本院第一次準備程序期日即九十一年十
      月二日起至被告拆屋還地之日止之不當得利，為本件起訴前清償期尚未屆至部
      分）。
（二）原告乙○○部分：被告基於買受人之身分，對訴外人林之繼承人即原告乙○○得主張有權占用系爭土地，已如前述，是對原告乙○○而言，被告占有系爭
      土地既非無權占有，原告乙○○主張依不當得利之法律關係請求被告返還無權
      占有系爭土地所受之不當得利，自無理由，應予駁回。
十一、綜上所述，系爭建物占用原告所共有之系爭土地，對原告戊○○、辛○○、壬○○、己○○、庚○○、癸○○、丁○○、丙○○、子○○○、甲○○而言屬
      無權占有，而被告為系爭建物之所有權人或事實上處分權人，原告戊○○、辛○○、壬○○、己○○、庚○○、癸○○、丁○○、丙○○、子○○○、甲○○自得請求被告拆屋還地，且系爭建物無權占用系爭土地，被告因此受有不當
      得利每年一萬四千六百二十元，即原告戊○○、辛○○、壬○○、己○○、庚○○、癸○○、丁○○、丙○○、子○○○、甲○○因而依其應有部分分別受
      有如附表二所示數額之損害。從而，原告戊○○、辛○○、壬○○、己○○、
      庚○○、癸○○、丁○○、丙○○、子○○○、甲○○請求被告應將系爭建物
      拆除，並將該建物坐落土地返還全體土地共有人，並應分別給付原告戊○○、
      辛○○、壬○○、己○○、庚○○、癸○○、丁○○、丙○○、子○○○、甲○○如附表一所示之金額、利息及損害金，為有理由，應予准許；至原告乙○○之請求均無理由，應予駁回。
十二、兩造陳明願供擔保，聲請宣告假執行或免為假執行，經核原告戊○○、辛○○
      、壬○○、己○○、庚○○、癸○○、丁○○、丙○○、子○○○、甲○○勝
      訴部分，合於法律規定，爰分別酌定相當之擔保金額宣告之；至原告乙○○假
      執行之聲請，因訴之駁回而失所依據，不予准許。
十三、本件事證已臻明確，兩造其餘攻擊防禦方法及舉證，核於判決結果不生影響，
      爰不一一論斷，附此敘明。
據上論結，本件原告之訴一部為有理由，一部為無理由，依民事訴訟法第七十九條但
書、第三百九十條第二項、第三百九十二條，判決如主文。
中      華      民      國    九十二    年      三      月    二十四    日
                              臺灣高雄地方法院民事第二庭
~B審判長法官  楊富強
~B法      官  李勝琛
~B法      官  楊筑婷
右為正本係照原本作成。
如不服本判決，應於送達後廿日內，向本院提出上訴狀並表明上訴理由，如於本判決
宣示後送達前提起上訴者，應於判決送達後十日內補提上訴理由書（須附繕本）。
中      華      民      國    九十二    年      三      月    二十四    日
~B法院書記官  胡淑芳
~FO
~T32
┌────────────────────────────────────────────────────────────┐
│附表一：被告應分別給付原告戊○○等人之金額、利息及損害金（主文第二項）                                                  │
├─┬─────┬─────────┬──────────────┬───────────────┬───────────┤
│編│共有人    │應得金額（新台幣）│    利                息    │    損  害  金（新台幣）      │    備          註    │
│號│          │（計算式，小數點以│                            │                              │                      │
│  │          │下四捨五入）      │                            │                              │                      │
├─┼─────┼─────────┼──────────────┼───────────────┼───────────┤
│１│戊○○    │八千一百二十二元  │自九十一年十月二日起至返還主│自九十一年十月二日起至返還主文│應得金額係自八十六年七│
│  │          │（14620×5×1/9=  │文第一項所示土地之日止，按週│第一項所示土地之日止，按每年一│月五日起至九十一年七月│
│  │          │8122）            │年利率百分之五計算之利息    │千六百二十四元計算之不當得利  │四日止之不當得利數額  │
├─┼─────┼─────────┼──────────────┼───────────────┼───────────┤
│２│辛○○    │六千零九十二元    │同右                        │自九十一年十月二日起至返還主文│同右                  │
│  │          │（14620×5×1/12  │                            │第一項所示土地之日止，按每年一│                      │
│  │          │=6092）           │                            │千二百十八元計算之不當得利    │                      │
├─┼─────┼─────────┼──────────────┼───────────────┼───────────┤
│３│壬○○    │同右              │同右                        │同右                          │同右                  │
├─┼─────┼─────────┼──────────────┼───────────────┼───────────┤
│４│己○○    │同右              │同右                        │同右                          │同右                  │
├─┼─────┼─────────┼──────────────┼───────────────┼───────────┤
│５│庚○○    │同右              │同右                        │同右                          │同右                  │
├─┼─────┼─────────┼──────────────┼───────────────┼───────────┤
│６│癸○○    │八千一百二十二元  │同右                        │自九十一年十月二日起至返還主文│同右                  │
│  │          │（14620×5×1/9=  │                            │第一項所示土地之日止，按每年一│                      │
│  │          │8122）            │                            │千六百二十四元計算之不當得利  │                      │
├─┼─────┼─────────┼──────────────┼───────────────┼───────────┤
│７│丁○○    │四千零六十一元    │同右                        │自九十一年十月二日起至返還主文│同右                  │
│  │          │（14620×5×1/18  │                            │第一項所示土地之日止，按每年八│                      │
│  │          │=4061）           │                            │百十二元計算之不當得利        │                      │
├─┼─────┼─────────┼──────────────┼───────────────┼───────────┤
│８│丙○○    │同右              │同右                        │同右                          │同右                  │
├─┼─────┼─────────┼──────────────┼───────────────┼───────────┤
│９│子○○○  │八千一百二十二元  │同右                        │自九十一年十月二日起至返還主文│同右                  │
│  │          │（14620×5×1/9=  │                            │第一項所示土地之日止，按每年一│                      │
│  │          │8122）            │                            │千六百二十四元計算之不當得利  │                      │
├─┼─────┼─────────┼──────────────┼───────────────┼───────────┤
│０│甲○○    │一千六百二十四元  │同右                        │同右                          │應得金額係自九十年七月│
│１│          │（14620×1/9=     │                            │                              │一日起至九十一年六月三│
│  │          │1624）            │                            │                              │十日止之不當得利數額  │
└─┴─────┴─────────┴──────────────┴───────────────┴───────────┘
┌─────────────────────────────────────────────────────────────┐
│附表二：系爭土地各共有人之權利範圍（應有部分）、每年所受損害數額與原告請求被告給付之金額、利息及損害金                    │
├─┬────┬─────┬────────┬────────┬──────────────┬───────────────┤
│編│共有人  │權利範圍  │每年所受損害數額│原告請求之金額  │      原告請求之利息        │      原告請求之損害金        │
│號│        │          │  （新台幣）    │（新台幣）      │                            │      （新台幣）              │
├─┼────┼─────┼────────┼────────┼──────────────┼───────────────┤
│１│戊○○  │九分之一  │一千六百二十四元│八千一百二十二元│自九十一年十月二日起至返還主│自九十一年十月二日起至返還主文│
│  │        │          │                │                │文第一項所示土地之日止，按週│第一項所示土地之日止，按每年一│
│  │        │          │                │                │年利率百分之五計算之利息    │千六百二十四元計算之不當得利  │
├─┼────┼─────┼────────┼────────┼──────────────┼───────────────┤
│２│辛○○  │十二分之一│一千二百十八元  │六千零九十二元  │同右                        │自九十一年十月二日起至返還主文│
│  │        │          │                │                │                            │第一項所示土地之日止，按每年一│
│  │        │          │                │                │                            │千二百十八元計算之不當得利    │
├─┼────┼─────┼────────┼────────┼──────────────┼───────────────┤
│３│壬○○  │十二分之一│同右            │同右            │同右                        │同右                          │
├─┼────┼─────┼────────┼────────┼──────────────┼───────────────┤
│４│己○○  │十二分之一│同右            │同右            │同右                        │同右                          │
├─┼────┼─────┼────────┼────────┼──────────────┼───────────────┤
│５│庚○○  │十二分之一│同右            │同右            │同右                        │同右                          │
├─┼────┼─────┼────────┼────────┼──────────────┼───────────────┤
│６│癸○○  │九分之一  │一千六百二十四元│八千一百二十二元│同右                        │自九十一年十月二日起至返還主文│
│  │        │          │                │                │                            │第一項所示土地之日止，按每年一│
│  │        │          │                │                │                            │千六百二十四元計算之不當得利  │
├─┼────┼─────┼────────┼────────┼──────────────┼───────────────┤
│７│丁○○  │十八分之一│八百十二元      │四千零六十一元  │同右                        │自九十一年十月二日起至返還主文│
│  │        │          │                │                │                            │第一項所示土地之日止，按每年八│
│  │        │          │                │                │                            │百十二元計算之不當得利        │
├─┼────┼─────┼────────┼────────┼──────────────┼───────────────┤
│８│丙○○  │十八分之一│同右            │同右            │同右                        │同右                          │
├─┼────┼─────┼────────┼────────┼──────────────┼───────────────┤
│９│子○○○│九分之一  │一千六百二十四元│八千一百二十二元│同右                        │自九十一年十月二日起至返還主文│
│  │        │          │                │                │                            │第一項所示土地之日止，按每年一│
│  │        │          │                │                │                            │千六百二十四元計算之不當得利  │
├─┼────┼─────┼────────┼────────┼──────────────┼───────────────┤
│０│乙○○  │九分之一  │                │同右            │同右                        │同右                          │
│１│        │          │                │                │                            │                              │
├─┼────┼─────┼────────┼────────┼──────────────┼───────────────┤
│１│甲○○  │九分之一  │一千六百二十四元│一千六百二十四元│同右                        │同右                          │
│１│        │          │                │                │                            │                              │
└─┴────┴─────┴────────┴────────┴──────────────┴───────────────┘


司法院資訊處製作；財團法人民間司法改革基金會備份。
